# 请教陈版，联营企业发行可转债，权益中增加了可转债的权益部分，权益法如何处理

提问人：marschenjie 时间：2018-04-11 11:24:23
请教陈版，本公司的联营企业发行可转债同时本公司认购了部分可转债，权益中增加了可转债的权益部分，权益法是否需要考虑这部分可转债的权益部分调整？谢谢

回答人：chenyiwei
需要按照《企业会计准则第 2 号——长期股权投资（ 2014 年修订）》第十一条的规定，计算本企业在该项其他权益工具中所占的份额，相应调整“资本公积——其他资本公积”。